臺灣雲林地方法院刑事判決　　　　　　　　　　　　　九十一年度易字第五四九號
　　公　訴　人　臺灣雲林地方法院檢察署檢察官
　　被　　　告　乙○○
右列被告因傷害案件，經檢察官提起公訴（九十一年度偵字第四０六九號），本院判
決如左：
    主  文
乙○○傷害人之身體，處拘役貳拾日，如易科罰金，以參佰元折算壹日。
    事  實
一、甲○○的兒子張進福，前積欠乙○○新台幣（下同）一百六十五萬元債務。民國
    （下同）八十九年五月十二日，張進福與乙○○達成協議，由張進福按月清償三
    萬元，並由張進福簽發面額三萬元之本票若干張，交給乙○○收執作為擔保。甲
    ○○於九十年七月二十五日下午六、七時左右，攜帶現金三萬元，前往雲林縣斗
    六市○○里○○路十四之一號乙○○住處，當面交付三萬元給乙○○，清償張進
    福上述之分期付款債務。乙○○收受三萬元後，竟然表示甲○○的女兒張淑美也
    欠她的錢，而拒絕將該期張進福所簽發作為擔保之本票交還。甲○○一時情急，
    想要奪回三萬元現金，而與乙○○發生爭吵、拉扯。乙○○竟萌傷害之犯意，出
    手拉扯、毆打甲○○，使甲○○受有左臉腫、後頸擦傷等傷害。
二、案經甲○○訴請臺灣雲林地方法院檢察署檢察官偵查起訴。
    理  由
一、被告乙○○否認出手毆打甲○○。但右開事實已據證人乙○○於審理中結證屬實
    ，而且被告也承認與甲○○發生爭執拉扯，復有乙○○受傷診斷證明書一件附卷
    可證，被告犯行足以認定。被告否認傷害甲○○，係推卸之詞，不足採信。
二、被告乙○○所為，係犯刑法第二百七十七條第一項之傷害罪。爰審酌：(1)被告無
    犯罪前科（有其前科表一份附卷為證）素行良好。(2)俗語說得好，冤有頭，債有
    主。張進福欠被告的債務，雙方已經和解分期償還。而案發是日，甲○○拿三萬
    元要還他兒子張進福的債務，此與甲○○的女兒張淑美是否欠被告的錢，完全無
    關。況且也不是甲○○本身欠被告的債務，被告自不能收了錢，而不返還張進福
    的本票。但被告卻違反誠信原則，收了錢而不還本票，想要以此來逼甲○○或她
    的女兒張淑美還債，這是無理的舉動。因為被告這種突如其來之無理舉動，而引
    發爭端，進而拉扯、毆打甲○○，是相當不對的行為。(3)從行政衛生署雲林醫院
    所開具的驗傷診斷書來看，甲○○只是左臉腫、後頸擦傷而已，所受的傷害極為
    輕微。(4)被告與甲○○事後，似乎有官司打到底，互不相讓的意思。甲○○說他
    需要十五萬元的賠償，似乎獅子大開口；被告也堅不賠償，不和解，態度也強硬
    了點。(5)檢察官請求從輕量刑。本院斟酌上述情形之後，認為判處被告拘役二十
    日，並諭知易科罰金之折算標準，是給被告最適當的處罰。
三、應依刑事訴訟法第二百九十九條第一項前段、刑法第二百七十七條第一項、第四
    十一條第一項前段、罰金罰鍰提高標準條例第二條、第一條前段，判決如主文。
中　　　華　　　民　　　國　　　九十一　　年　　十二　　月　　三十一　　日
                                        臺灣雲林地方法院刑事第一庭
                                            法　官
如不服本判決，應於判決送達後十日內，向本院提出上訴狀。（須附繕本）
